【裁判字號】    89,易,3852
【裁判日期】    891030
【裁判案由】    竊盜
【裁判全文】
臺灣高雄地方法院刑事判決                        八十九年度易字第三八五二號
    公  訴  人  臺灣高雄地方法院檢察署檢察官
    被      告  乙○○
右列被告因竊盜案件，經檢察官聲請以簡易判決處刑（八十九年度偵字第一二七一七
號），本院簡易庭認為不宜以簡易判決處刑，並簽准改分為普通案件，依通常程序審
判，本院判決如左：
    主  文
乙○○竊盜，處罰金伍仟元，如易服勞役，以佰元折算壹日
    事  實
一、乙○○意圖為自己不法之所有，於民國八十九年六月五日晚上十一時三十許，駕
    駛車牌號碼ＣＰ─五二四０號由其承租之自小貨車，在高雄市小港區庫房巷五號
    之柏群遊具公司（以下簡稱柏群公司），竊取柏群公司置於該處作為公園遊樂器
    具材料之空心鐵管八支、鋼架用鐵材七塊、鐵皮屋鋼架骨鐵材二塊及正方型空心
    鐵材五塊，合計上開器具材料約新台幣（下同）三千元，並將上述器具材料搬運
    置於上開自小貨車車內，得手後欲駕車離去時，為柏群公司員工甲○○發現上開
    鐵材置於上開自小貨車車內，始報警當場查獲。
二、案經高雄市政府警察局小港分局移送台灣高雄地方法院檢察署檢察官偵查起訴。
    理  由
一、訊據被告乙○○坦承有於上開時地搬運前揭鐵材置於自小貨車車內等情，惟辯稱
    不知該鐵材係有人所有等語置辯，惟查：被告竊取上開鐵材之目的係欲轉賣舊貨
    商，業據被告於警訊時供承甚明，且據證人即柏群公司員工甲○○於警訊中證稱
    該批鐵材係作為公園遊樂器具材料，價值約三千元等語，是以，被告所竊取之鐵
    材自仍屬有價值之物，而被告對此亦知之甚詳，另上開鐵材係置於柏群公司工廠
    旁，此亦據證人甲○○證述在卷，尚非置於荒郊野外或廢棄場，故被告既明知上
    開鐵材仍具有一定之價值，且又係置於他人之工廠旁，自無誤認上開鐵材係屬他
    丟棄之可能，綜上所述，上開鐵材仍屬柏群公司所有，被告亦無誤認為廢棄物之
    可能，是以，被告主觀上應有認知上開鐵材係屬他人之物，被告所辯，應屬卸責
    之詞，不足採信，此外復有贓物認領收據一紙在卷可稽，本件事證明確，被告犯
    行洵湛認定。
二、被告竊取柏群公司之鐵材一批，且已搬運置於自己所駕駛之自小貨車車上，此為
    被告於本院審理時所自承，核其所為，係犯刑法第三百二十條第一項普通竊盜罪
    。爰審酌被告犯後坦承部分犯行，態度尚稱良好，被告雖於八十三年間亦曾因竊
    盜罪，遭法院判處罰金六千元，此有台灣高等法院被告全國前案紀錄表一紙在卷
    可稽，惟距離本件犯行已有六年之久，且被告所竊取之物品價值僅三千元，對於
    被害人所產生之損害尚稱輕微等一切情狀，量處如主文所示之刑，並諭知易服勞
    役之折算標準。
據上論斷，應依刑事訴訟法第二百九十九條第一項前段、刑法第三百二十條第一項、
第四十二條第二項，罰金罰鍰提高標準條例第一條前段、第二條，判決如主文。
中        華       民       國    八十九     年     十     月    三十   日
                                    臺灣高雄地方法院刑事第二庭
                                        法  官    廖  建  瑜
右正本證明與原本無異。
如不服本判決，應於判決送達後十日內，向本院提出上訴狀。
                                        書記官    歐  文  政
中    華    民    國      八十九      年      十一      月      二      日
附錄本判決論罪之法條：
刑法第三百二十條第一項
意圖為自己或第三人不法之所有，而竊取他人之動產者，為竊盜罪，處五年以下有期
徒刑、拘役或五百元以下罰金。


司法院資訊處製作；財團法人民間司法改革基金會備份。
